# Paloma Silva de Brito

## Estágio em Desenvolvimento

#### **CONTATO**



paloumasb@gmail.com



in https://www.linkedin.com/in/palmsb/

### **SOBRE MIM**

Sou Paloma, tenho 23 anos e sou de Salvador/BA.

Apesar da falta de experiência na área, através de outras habilidades e dedicação ao aprendizendo de novas tecnologias e ferramentas busco obter a primeira oportunidade de ingressar no ramo de tecnologia, almejando contribuir com o sucesso da empresa e levar uma excelente experiência ao cliente.

Tecnologias que estudo:











### **SKILLS**

- inglês Intermediário
- Organização e Adaptação
- Resolução de Problemas
- Aprendizado Ativo
- Comunicação Ativa

#### **EDUCATION**

#### **Ensino Superior**

Bacharelado em Ciência e Tecnologia (2018 - 2022)

Bacharelado em Sistemas de Informação (2023 - atual)

# **EXPERIÊNCIA**

#### **Promotor de Vendas**

PORTAL SEGUROS LTDA (2021 - 2022)

- Atendimento ao cliente;
- Orientações relacionadas ao produto de venda:
- E-commerce;
- Negociações com executivos de vendas;

#### **Assistente Administrativo**

**OBJETIVA CORRETORA DE SEGUROS** (2022 - 2023)

- Acompanhamento de propostas elaboradas externas e internas;
- Autorização de repasses financeiros;
- Organização de relatórios;
- Intermédio entre cliente e fornecedora de serviços;